

# **ALEXIA FROMENT**

DÉVELOPPEUR D'APPLICATION JAVASCRIPT - REACT CONTRAT DE PROFESSIONNALISATION DE 24 MOIS

# PROFIL PERSONNEL

D'un naturel dynamique et toujours motivée, j'ai décidé de mettre en place une transition de carrière, après 20 ans d'ancienneté dans mon entreprise où j'avais déjà bien évolué.

L'univers du web et ses technologies m'a toujours attiré. Aujourd'hui je souhaite poursuivre mon apprentissage en me spécialisant avec JavaScript et React, dans le cadre d'un contrat de professionnalisation pour une immersion plus concrète.

## SOFT SKILLS

- · Curieuse et ouverte sur l'apprentissage
- · Esprit d'équipe et travail en autonomie
- · Bon sens de l'organisation
- · Adaptabilité professionnelle

# FORMATIONS

- · Développeur Web (RNCP niveau 5) OpenClassrooms - Fév 2023
- · WordPress et ses outils LiveMentor - Déc 2020
- · BTS Actions Commerciales Négocia CCIP - 1999

## COORDONNÉES

- 1, rue Konrad Adenauer 91300 MASSY
- aloacmoi@gmail.fr
- 06 07 32 52 49
- Linkedin
- GitHub
- Portfolio

# EXPÉRIENCES PROFESSIONNELLES

#### **OPENCLASSROOMS**

FORMATION SEPT 2022 À FEV 2023

Reconversion comme développeur web.

Apprentissage et mise en situation à travers plusieurs projets professionnels,

· Création d'une application web

Technologies: React.js - Sass

- Construire une API sécurisée pour une appli d'avis gastronomiques Technologies: Dvp Full Stack - Node.js - Express - MongoDB - OWASP
- Construire un site e-commerce en JavaScript Technologies: API Rest - JavaScript(ES6)
- Optimisez un site web existant Technologies: Optimisation pour les moteurs de recherche(SEO)
- Dynamiser une page web avec des animations CSS

Technologies: HTML5 - CSS 3 - Sass

## **REWORLD MEDIA à Bagneux**

FEV 1999

Groupe plurimédia spécialisé en télé, web et presse.

J'ai intégré cette société en 1999 où j'ai eu l'opportunité de m'épanouir et d'évoluer pendant plus de 20 ans sur le print.

- Chef de fabrication presse magazine (depuis 2014)
  - Suivi de production - Appel d'offres
- Etude de devis
  - Validation des factures Gestion des commandes - Rétro-planning
- Responsable trafic publicitaire (2000 à 2014)
- Comptabilité (1999 à 2000)

## **ALOA'S CREATIONS**

**JANV 2018** 

Créatrice spécialisée dans la confection de bracelets de montre sur mesure.

• Création et développement de mon site e-commerce Technologies: WordPress - WooCommerce - SendinBlue